【裁判字號】    89,交訴,41
【裁判日期】    890731
【裁判案由】    公共危險等
【裁判全文】
臺灣臺北地方法院刑事判決                        八十九年度交訴字第四十一號
    公  訴  人  臺灣臺北地方法院檢察署檢察官
    被      告  乙○○
    選任辯護人  蔡文玉
右列被告因公共危險等案件，經檢察官提起公訴( 八十九年度偵字第二○九八號 )及
移送併辦( 八十九年度偵字第四九六○號 )，本院判決如左：
        主      文
乙○○服用酒類，不能安全駕駛動力交通工具而駕駛，處有期徒刑月；又駕駛動力
交通工具肇事致人受傷而逃逸，處有期徒刑拾月。應執行有期徒刑壹年，緩刑伍年。
其餘被訴過失傷害部分，公訴不受理。
        事      實
一、乙○○明知飲酒後其吐氣所含酒精成份超過每公升0.25毫克以上者，不得駕車，
    猶於八十八年十一月廿八日凌晨一時廿分許，與友人在臺北市○○○路○段「錢
    櫃ＫＴＶ」酒店飲酒唱歌後，明知其已酒醉( 肇事後，經警測試其吐氣所含酒精
    成份每公升0.82毫克 )不能安全駕駛動力交通工具( 汽車 )，猶勉強駕駛一輛車
    牌DJ-0612 號自用小客車，沿雙向八車道之臺北市大安區○○○路○段南側內線
    車道( 第一線快車道 )由西往東方向行駛，途經忠孝東路四段、仁愛路四段廿七
    巷無號誌交岔路口前，亦知該處路段南側四線快車道因捷運工程施工，僅有內線
    車道( 其餘三線快車道，因捷運地下化工程電信配線工程施工圍籬，並設有警告
    標誌、護欄及警示燈 )可供通行，本應注意車前狀況並隨時採取煞車減速慢行之
    安全措施，而依當時雖係夜間、有照明、天候陰、路面乾燥且視距良好等情形觀
    之，並無任何不能注意之情事，梁敏哲應注意且能注意竟疏未注意，貿然以時速
    卅五公里以上之行車速度前駛，以致右前照後鏡擦撞第二線車道上之護欄( 該輛
    車牌DJ-0612 號自用小客車右照後鏡掉落、右前車輪爆胎 )，並將正在護欄內工
    作之捷運工人丙○○擦撞倒地。丙○○受有右脛骨近端骨折之傷害。乙○○駕駛
    該輛車牌DJ-0612 號自用小客車肇事，致丙○○受傷後，未立即停車採取救護或
    其他必要措施，亦未向警察機關報告，竟駕車逃逸，惟因右前車輪爆胎，亟欲返
    回「錢櫃ＫＴＶ」酒店求助，乃右轉大安路( 僅可南往北單行 )北往南逆向駛抵
    大安路一段八十四巷( 僅供由西往東單行 )，再右轉八十四巷由東往西逆向行駛
    ，惟在大安路一段八十四巷、仁愛路四段廿七巷無號誌交岔路口之「福客多商店
    」前，為分頭攔截之該捷運工地進行電信配線工程之工人吳金北、甲○○、丁○○等多人圍堵並報警查獲，且在前揭肇事地點拾獲該輛車牌DJ-0612 號自用小客
    車右照後鏡。
二、案經被害人丙○○訴由臺北市政府警察局大安分局移送臺灣臺北地方法院檢察署
    檢察官偵查起訴。
        理      由
一、有罪部分：
    (一)右揭服用酒類不能安全駕駛動影本力交通工具而駕駛之事實，業據被告乙○○自白不諱，並有酒精測試成果表、「道路交通事故補充資料表」( 右側照
        後鏡損壞掉落、右前車輪爆胎之車損紀錄、車損相片 )及被害人丙○○診斷
        證明書等件在卷可稽。被告服用酒類不能安全駕駛動力交通工具( 汽車 )而
        駕駛之犯罪事證明確，應予依法論科。
    (二)至於右揭駕駛動力交通工具肇事致人受傷而逃逸之事實，則訊據被告乙○○
        矢口否認，初於警訊( 製作交通事故談話紀錄表時 )辯稱略以「突然我聽見
        擦撞聲音，我即回頭看看右照後鏡，但沒有看到什麼，迴轉至仁愛路四段廿
        七巷內便利商店( 福客多商店 )旁停車，我要找一間錢櫃櫃ＫＴＶ，就有兩
        人從車內把我拉下車，一言不發就打我，我告訴他們請警察來處理，我就被
        帶到大安分隊」云云；惟於偵查中則辯稱略以「我有迴轉回來看，當時我沒
        有看到人」云云；本院審理中，被告乙○○則辯稱略以「案發當時天色黑暗
        ，我只知道撞到護欄但不知撞到人。嗣後發現右前輪爆胎，因該路段係單行
        道，始繞回來查看，在仁愛路四段廿七巷內遇到該捷運工地之工人，於爭執
        中遭渠等扯落右照後鏡，．．．」云云。經查：被告乙○○駕車於前揭時地
        快速行駛，擦撞護欄及被害人丙○○倒地後，未停車查看反而加速逃逸，其
        他在該捷運工地工作之被害人丙○○同事甲○○等人，見該輛肇事車輛右前
        車輪爆胎，逆向右轉大安路行駛，即駕駛機車或以跑步方式往忠孝東路四段
        ( 東向 )及仁愛路四段廿七巷( 南向 )分頭攔截，果於仁愛路四段廿七巷、
        大安路一段八十四巷交岔路口之「福客多商店」前，將駕駛該輛右前車輪爆
        胎且右照後鏡掉落之車牌DJ-0612 號自用小客車逃逸之被告乙○○圍堵等情
        ，業據證人甲○○於警訊中證述明確，核與證人吳金北、丁○○二人於審理
        中到庭結證情節相符。證人( 本件處理事故員警 )蔡次郎於八十九年七月十
        三日勘驗現場時，亦到場具結證述該輛車牌DJ-0612 號自用小客車右照後鏡
        係遭撞擊掉落而遺留在事故現場，均經載明筆錄在卷可稽。是被告乙○○前
        揭辯解無非係畏罪卸責之詞，不足採信。被告乙○○駕駛動力交通工具肇事
        致人受傷而逃逸之犯罪事證，足堪認定，應予依法論科。
    (三)核被告乙○○所為，係犯刑法第一百八十五條之三服用酒類不能安全駕駛動
        力交通工具而駕駛罪及第一百八十五條之四駕駛動力交通工具肇事致人受傷
        而逃逸罪。其所犯前揭二罪間之犯意各別且構成要件不同，應分論併罰。公
        訴人認係一行為觸犯數罪名云云，尚有未洽。爰審酌被告乙○○犯罪之種類
        、造成損害之程度、已與被害人達成民事上和解賠償損害，有和解書影本一
        件在卷等一切情狀，分別量處如主文所示之刑並定其應執行刑，以示懲儆。
        末查被告乙○○未曾受有期徒刑以上刑之宣告，有臺灣高等法院檢察署刑案
        紀錄簡表一件在卷可稽。是其經此次教訓應知所警惕而無再犯之虞，本院認
        其前所受宣告之刑，以暫不執行為適當，爰併予宣告緩刑五年，以啟自新。
二、不受理部分：
    (一)按告訴乃論之罪，告訴人於第一審辯論終結前得撤回其告訴，又告訴經撤回
        者，應諭知不受理之判決，刑事訴訟法第二百三十八條第一項及第三百零三
        條第三款定有明文。
    (二)查本件告訴人丙○○告訴被告乙○○過失傷害部分，起訴書認係犯刑法第二
        百八十四條第一項之罪，依同法第二百八十七條之規定，須告訴乃論。茲據
        告訴人撤回傷害部分之告訴，依照上開說明，本件被訴傷害部分爰不經言詞
        辯論，逕為諭知不受理之判決。
據上論斷，應依刑事訴訟法第二百九十九條第一項前段，第三百零三條第三款，第三
百零七條，刑法第一百八十五條之三，第一百八十五條之四，第五十一條第五款，第
七十四條第一款，判決如主文。
本案經檢察官董怡臻到庭執行職務
中      華      民      國    八  十  九    年     七     月    卅一    日
                                  臺灣臺北地方法院交通法庭
                                      法  官  鍾      華
右正本證明與原本無異
如不服本判決應於送達後十日內向本院提出上訴狀
                                      書記官  黃  繡  琴
中      華      民      國    八  十  九    年     八     月    七      日
附錄本案論罪科刑法條全文
第一百八十五條之三
服用毒品、麻醉藥品、酒類或其他相類之物，不能安全駕駛動力交通工具而駕駛者，
處一年以下有期徒刑、拘役或三萬元以下罰金。
刑法第一百八十五條之四：
駕駛動力交通工具肇事，致人死傷而逃逸者，處六月以上五年以下有期徒刑。


司法院資訊處製作；財團法人民間司法改革基金會備份。
